【裁判字號】    97,重訴,312
【裁判日期】    970924
【裁判案由】    損害賠償
【裁判全文】
臺灣臺中地方法院民事判決  97年度重訴字第312號
原      告  乙○○
                        樓之1.
法定代理人  丙○○
                        樓之1.
訴訟代理人  陳葳菕律師
被      告  甲○○
上列當事人間請求損害賠償事件，本院於民國97年9月1日言詞辯
論終結，判決如下：
    主  文
被告應給付原告新台幣壹仟壹佰零壹萬玖仟肆佰玖拾肆元，及民
國97年8月12日起，至清償日止，按年息百分之五計算之利息。
訴訟費用新台幣壹拾萬零捌仟玖佰柒拾陸元由被告負擔。
本判決得假執行。
    事實及理由
一、原告主張：被告明知未考領有駕駛執照，不得駕駛機車，且
    機車後座僅得附載一人，竟於民國（下同）96年7月10日晚
    間9時25分前之某時，騎乘車牌號碼ＭＱ三─一三○號機車
    ，搭載原告及鄭惠丹二人，沿台中市○○街欲左轉往進化北
    路方向行駛，於96年7月10日晚間9時25分許，行經臺中市○
    ○區○○路與進化北路口時，本應注意行車時速不得超過五
    十公里，且在有左轉號誌之路口左轉時，應俟左轉號誌轉為
    綠燈時方得左轉，且依當時情形，又無不能注意之情事，竟
    疏於注意及此，未等左轉號誌轉為綠燈，即貿然以高達每小
    時80至90公里之行車速度，在上開路口左轉往進化北路方向
    行進，終因車速過快失控而摔倒，上揭機車與地面摩擦後，
    旋即起火燃燒，致原告受有三度燒傷 (全身臉部、頸部、胸
    部、背部、左右手臂、左右腳等占體表面積百分之六十五之
    燒傷)、左前臂、左小腿及右小腿截肢（原告分別於96年7月
    17 日、31日及同年9月14日接受截肢手術)之重傷害。詎被
    告眼見肇事，並已致原告受傷昏迷，竟未查看原告傷勢並施
    以救助，另行起意，徒步逃離現場，經警依遺留現場之機車
    並調閱路口監視器循線查知上情，原告因被告之過失行為受
    有傷害，被告應負損害賠之責任，茲就被告應賠償之事項詳
    述如下：。（一）醫療與復健費用：原因系爭肇事受傷，已
    支出及將來應支出之醫療與復健費用為新台幣（下同）15萬
    9901 元（其中醫療費用為7萬7478元；復健費用為8萬2423
    元）。（二）增加生活所需之看護費528萬3517元、醫護用
    品費用：11萬5398元，兩者合計為539萬8915元。（三）薪
    資收入減損及勞動能力減損部分：496萬678元。（四）精神
    慰撫金：50萬元。以上合計被告應賠償原告1101萬9494元等
    語，並聲明：被告應給付原告1101萬9494元，及自起訴狀繕
    本送達之翌日（即97年8月12日）起，至清償日止，按年息
    百分之五計算之利息；並陳明：願供擔保，請准宣告假執行
    。
二、被告到庭：自認有因其過失致原告受有前述重傷害之事實，
    且就原告基於侵權行為害賠償請求權，請求其給付如原告聲
    明所示金額及利息之訴訟標的為認諾，表示其願意賠償，僅
    能力有效限，現在無法立即清償等語。
三、原告主張被告於上揭時、地，因超速駕駛不當過失致原告受
    有三度燒傷 (全身臉部、頸部、胸部、背部、左右手臂、左
    右腳等占體表面積百分之六十五之燒傷)、左前臂、左小腿
    及右小腿截肢（原告分別於96年7月17日、31日及同年9月14
    日接受截肢手術)之重傷害，並應賠償原告1101萬9494元，
    及自起訴狀繕本送達之翌日（即97年8月12日）起，至清償
    日止，按年息百分之五計算之利息，業經被告認諾。按因故
    意或過失，不法侵害他人之權利者，負損害賠償責任；不法
    侵害他人之身體或健康者，對於被害人因此喪失或減少勞動
    能力或增加生活上之需要時，應負損害賠償責任；不法侵害
    他人之身體、健康、名譽、自由、信用、隱私、貞操，或不
    法侵害其他人格法益而情節重大者，被害人雖非財產上之損
    害，亦得請求賠償相當之金額，民法第184條第1項前段、第
    193條第1項、第195條第1項分別定有明文。再按當事人於言
    詞辯論時為訴訟標的之捨棄或認諾者，應本於其捨棄或認諾
    為該當事人敗訴之判決。民事訴訟法第384條定有明文。本
    件被告就原告所主張之訴訟標的為認諾，本院自應本於被告
    之認諾為被告敗訴之判決。從而，原告基於前述請求權之法
    律關係，請求被告應給付原告1101萬9494元，及自起訴狀繕
    本送達之翌日（即97年8月12日）起，至清償日止，按年息
    百分之五計算之利息，為有理由，應予准許。
四、本件判決本於被告認諾而為判決，本院自應依民事訴訟法第
    389條第1項第1款規定，職權為得假執行之宣告，附此敘明
    。
五、訴訟費用負擔及假執行宣告之依據：民事訴訟法第78條、第
    389條第1項第1款。
中    華    民    國    97    年    9    月    24    日
                  民事第四庭  法  官  王金洲
正本係照原本作成。
如對本判決上訴，須於判決送達後20日內向本院提出上訴狀。
中    華    民    國    97    年    9    月    24    日
                              書記官  楊家印


司法院資訊處製作；財團法人民間司法改革基金會備份。
